# 上市公司投资会计处理

提问人：心灵 时间：2014-11-20 17:43:24
我公司是一家上市公司，现在想把上市公司分为两家，即原公司部分资产进行评估投入到新公司，这些评估的资产已经增值，请问原公司账务处理？比如部分房屋原公司账面价值 500 万，净值 300 万，评估 800 万，那么新公司怎么会计处理？原公司怎么会计处理？

回答人：chenyiwei
类似问题在本版面上已经讨论过很多，请搜索之前的讨论。 就你所问的问题，需要进一步了解以下背景信息： 1 、你公司对新公司是否控制？ 2 、投入到新公司的非货币资产是否构成企业合并准则所指的“业务”？